【裁判字號】    89,交易,39
【裁判日期】    890225
【裁判案由】    公共危險
【裁判全文】
臺灣臺北地方法院刑事判決                          八十九年度交易字第三九號
    公  訴  人  臺灣臺北地方法院檢察署檢察官
    被      告  甲○○
右列被告因公共危險案件，經檢察官聲請以簡易判決處刑（八十八年度偵字第二四九
三二號），經本院台北簡易庭受理後（受理案號為八十九年度北交簡字第四八號），
認不宜以簡易判決處刑，移送前來，本院適用通常程序判決如左：
    主      文
甲○○服用酒類，不能安全駕駛動力交通工具而駕駛，處拘役伍拾伍日，如易科罰金
以參佰元折算壹日。
    事      實
一、甲○○自民國八十八年十一月三日下午五時三十分許起至同日下午九時三十分止
    ，與其友人在台北縣板橋市○○路○段附近服用白蘭地酒二杯，已達於反應較慢
    、感覺減低、思考改變、個性行為改變、步態不穩、噁心嘔吐、精神混惑不清晰
    並影響駕駛而不能安全駕駛動力交通工具之狀態後仍駕駛動力交通工具即車號Ｌ
    四－八五六一號自用小客車在道路上行駛，迨於同日下午九時四十五分許，甲○
    ○駕駛上開車號自用小客車行經台北市○○區○○路、寶興街口附近與李俊德所
    駕駛之車號ＣＭ－二五三五號自用小客車發生擦撞（未致人受傷），經警到場處
    理後，對甲○○測試其飲酒後吐氣所含酒精成份，發現其吐氣所含酒精成份每公
    升已達一．一六毫克（檢察官於聲請簡易判決處刑書誤載為一．一二毫克，應予
    更正），而知上情。
二、案經台北市政府警察局萬華分局移送台灣台北地方法院檢察署檢察官偵查起訴。
      理      由
一、被告經合法傳喚未於本院所指定之八十九年二月二十一日審理期日到庭，惟查右
    揭事實一之部分中關於被告於前述時間服用酒類，並已達於不能安全駕駛動力交
    通工具之狀態後而仍駕駛上開車號自用小客車在道路上行駛，嗣因發生前述交通
    事故而為警測試其飲酒後其吐氣所含酒精成份，發現其吐氣所含酒精成份每公升
    已達一．一六毫克等事實，業據被告於警訊時供承不諱（偵查卷第六頁偵訊筆錄
    參照），而被告為警測試之吐氣所含酒精成份為一．一六毫克乙節，有酒精測試
    單一紙在卷足憑（偵查卷第八頁參照），按行為人飲酒後如其呼氣酒精濃度達於
    每公升０．五毫克時，即有反應較慢、感覺減低、影響駕駛之輕到中度之中毒症
    狀，如達於每公升０．七五毫克時，則會有思考改變、個性行為改變之輕到中度
    中毒症狀，如果達於每公升一．０毫克時，更會有步態不穩、噁心嘔吐、精神混
    惑不清晰之中度中毒症狀，此有行政院國軍退除役官兵輔導委員會台北榮民總醫
    院（以下稱台北榮民總醫院）八十八年八月五日（八八）北總內字第二六八六八
    號函一紙附本院卷可稽，且行為人飲酒後其呼氣中酒精濃度如已達於每公升０．
    五五毫克，其肇事率為一般未飲酒者之十倍，如已達於每公０．八五毫克時，其
    肇事率更為一般未飲酒者之五十倍，此亦有中央警察大學交通學系暨交通管理研
    究所教授蔡志中之研究報告一紙附本院卷可憑，故被告經警測試其呼氣酒精成份
    為一．一六毫克，依照台北榮民總醫院上開函文及前揭學者之研究，當已達到服
    用酒類後不能安全駕駛動力交通工具之狀態，是依（一）前述酒精測試單、（二
    ）台北榮民總醫院上開函文及（三）前揭學者之研究報告等補強證據已足資擔保
    被告於警訊中所為上開任意性自白具有相當程度之真實性，而得使本院確信被告
    前述自白之犯罪事實確屬真實，從而依刑事訴訟法第一百五十六條第一項「被告
    之自白，非出於強暴、脅迫、利誘、詐欺、違法羈押或其他不正之方法，且與事
    實相符者，得為證據。」及第二項「被告之自白，不得作為有罪判決之唯一證據
    ，仍應調查其他必要之證據，以察其是否與事實相符。」規定，本院自得依被告
    前述自白及各該補強證據認定被告確有為前述犯行，本件事證明確，被告之犯行
    堪以認定。
二、核被告甲○○所為，係犯刑法第一百八十五條之三之服用酒類，不能安全駕駛動
    力交通工具而駕駛罪。爰審酌被告其智識程度、品性、犯罪所生危險等一切情狀
    ，量處如主文所示之刑，並諭知易科罰金之折算標準。
三、本院指定於八十九年二月二十一日下午二時五十五分在本院第八法庭行公開審理
    之期日傳票於八十九年二月十三日合法送達於被告，有送達證書一紙附本院卷可
    稽，被告經合法傳喚無正當理由未於本院所指定之上開審理期日到庭，惟本院認
    本件係應對被告科拘役刑之判決，爰依刑事訴訟法第三百零六條規定不待其陳述
    逕為判決，併予說明。
據上論斷，應依刑事訴訟法第四百五十二條、第二百九十九條第一項前段、第三百零
六條，刑法第一百八十五條之三、第四十一條，罰金罰鍰提高標準條例第二條，判決
如主文。
中      華      民      國    八十九    年      二      月    二十五    日
                                  臺灣臺北地方法院交通法庭
                                      法  官  葉  建  廷
右正本證明與原本無異
如不服本判決應於送達後十日內向本院提出上訴狀
                                      書記官  江  虹  儀
中      華      民      國  八十九    年      二      月    二十九    日
附錄本案論罪科刑法條全文：
刑法第一百八十五條之三：
損壞或壅塞陸路、水路、橋樑或其他公眾往來之設備或以他法致生往來危險者，處五
年以下有期徒刑，拘役或五百元以下罰金。
因而致人於死者，處無期徒刑或七年以上有期徒刑；致重傷者，處三年以上、十年以
下有期徒刑。
第一項之未遂犯罰之。


司法院資訊處製作；財團法人民間司法改革基金會備份。
